# 免税合并、应税合并

提问人：木叶白牙 时间：2014-08-21 10:02:05
前辈们好： A公司以现金的形式从B公司手中购入80%其持有的C公司股权 应税合并的情况下，合并报表不会产生税会差异，不确认递延所得税，可是C公司并没有按照评估调账，C公司的入账价值还是原来的账面价值，计税基础变成公允价值了吗？为什么不产生税会差异？

回答人：chenyiwei
这个问题是老问题了。你的疑问是有道理的，《讲解 2010 》对此表述错误。请参考《计学撮要 2013 》问题2-3-11。